---
title: "Estadísticas de Escuelas"
output: html_document
---

```{r setup, include = FALSE}

knitr::opts_chunk$set(echo = TRUE)

```

### Dependencies
```{r, warning=FALSE, message=FALSE}

library(tidyverse)

```

### Read CSV file
```{r}

students <-read_csv("students.csv")

schools <- read_csv("schools.csv")

```
### Preview tibble
```{r}

students %>% head()

```

```{r}

schools %>% head()

```

#### Unión de los dos tibbles
```{r}

data2 = left_join(students, schools, by = c("school_name"))

data2 %>% head()

```

### Número total de escuelas
```{r}

school_count <- students$school_name %>% 
  unique() %>% 
  length()

school_count

```

### Número total de estudiantes
```{r}

student_count <-  students %>% nrow()

student_count

```

### Promedio de calificaciones
```{r}

mean_reading_score <- summarize(students, mean(reading_score))

mean_math_score <- summarize(students, mean(math_score))

```

### Cálculo del porcentaje de estudiantes que aprovaron lectura, i.e. over 70%.
```{r}

percentage_passing_reading <- students %>% 
  filter(reading_score > 70) %>% 
  nrow() * 100 / student_count %>% 
  round(2)

percentage_passing_reading

```

### Cálculo del porcentaje de estudiantes que aprovaron matemáticas, i.e. over 70%.
```{r}

percentage_passing_math <-  students %>% 
  filter(math_score > 70) %>% 
  nrow() * 100 / student_count %>% 
  round(2)

percentage_passing_math

```

### Cálculo dela tasa de aprobación general, es decir, el promedio de los porcentajes de aprobación de matemáticas y lectura.
```{r}

overall_passing_rate <- (percentage_passing_math + percentage_passing_reading) / 2

overall_passing_rate

```

### Cálculo de los puntajes promedio de matemáticas y lectura por escuela
```{r}

students %>% 
  group_by(school_name) %>% 
  summarize(avg.reading=mean(reading_score), avg.math=mean(math_score))

```

### Cálculo de los puntajes promedio de matemáticas y lectura por nivel de grado en cada escuela
```{r}

students %>% 
  group_by(school_name, grade) %>% 
  summarize(avg.reading=mean(reading_score), avg.math=mean(math_score))

```
```{r}

total_budget <- schools %>% 
  summarize(sum(budget))

```

### Utilizamos sapply () para convertir el tipo de datos
```{r}

total_budget <- total_budget %>% sapply(as.numeric)

mean_math_score <- mean_math_score %>% sapply(as.numeric)

mean_reading_score <- mean_reading_score %>% sapply(as.numeric)

```

### Display data
```{r}

paste("Escuelas: ", school_count)
paste("Estudiantes: ", student_count)
paste("Presupuesto total: ", total_budget)
paste("Promedio de calificación de lectura: ", mean_reading_score)
paste("Promedio de calificación de matemáticas: ", mean_math_score)
paste("% de aprovación en lectura: ", percentage_passing_reading)
paste("% de aprovación en matemáticas: ", percentage_passing_math)
paste("Tasa de aprobación general: ", overall_passing_rate)

```

### Create Tibble of District Summary
```{r}

district_summary <- tribble(
  ~Total.Schools, ~Total.Students, ~Total.Budget, ~Avg.Math, ~Avg.Reading, ~Percent.Passing.Math, ~Percent.Passing.Reading, ~Overall.Passing,
  school_count, student_count, total_budget[[1]], mean_math_score[[1]], mean_reading_score[[1]], percentage_passing_reading, percentage_passing_math[[1]], overall_passing_rate
)

```

### Display summary of district-wide data
```{r}

district_summary

```

### Create a per-school summary
```{r}

school_summary.tb <- data2 %>% 
  group_by(type, school_name) %>% 
  summarise(Avg.Reading.Score=mean(reading_score),
            Avg.Math.Score=mean(math_score),
            Total.Students=n(),
            Budget = mean(budget),
            Per.Student.Budget = mean(budget) / n()
            )

school_summary.tb %>% head(15)

```

