---
title: "Clase de UfO's"
output:
  pdf_document: default
  html_document: default
---

Este es un documento de R Markdown. Markdown es una sintaxis de formato simple para la creación de documentos HTML, PDF y MS Word. Para obtener más detalles sobre el uso de R Markdown, consulta: https://rmarkdown.rstudio.com/

Al hacer clic en el botón ** Knit ** ("tejer"), se generará un documento que incluye tanto el contenido como la salida de cualquier fragmento de código R incrustado dentro del documento. Puede incrustar un fragmento de código R como este:

```{r}

#install.packages("rmarkdown")

```

También puede incrustar gráficos, por ejemplo:

```{r, echo = FALSE}

plot( c(1, 2, 3) , type = 'l')

```

Tenga en cuenta que el parámetro ** echo = FALSE ** se agregó al fragmento de código para evitar la impresión del código R que generó el gráfico.

Para establecer opciones globales que se apliquen a cada fragmento de su archivo o fragmento de código ** knitr::opts_chunk$set(echo = TRUE) **

```{r setup, include = FALSE}

knitr::opts_chunk$set(echo = TRUE)

```

#### Dependencies

```{r, warning=FALSE, message = FALSE}

#install.packages("tidyverse")

library(tidyverse)

```

#### Read and preview CSV
```{r}

ufo <- read_csv("ufo.csv")

ufo %>% head()

```

El operador pipeline %>% es útil para concatenar múltiples dplyr operaciones.

#### El número total de avistamientos de ovnis
```{r}

ufo.count <- ufo %>% count()

paste("Se localizaron ", ufo.count, "avistamientos de ovnis")

```

#### El número y la lista de estados, provincias y territorios
```{r}

ufo$state %>% unique() %>% length()

ufo$state %>% unique()

```

#### La duración promedio del avistamiento de ovnis por estado
```{r}

ufo %>% 
  group_by(state) %>% 
  summarise(avg.duration = mean(`duration (seconds)`)) %>% 
  arrange(desc(avg.duration)) 

```

#### El número de avistamientos de ovnis por estado
```{r}

ufo %>% 
  group_by(state) %>% 
  summarise(number.sightings = n()) %>% 
  arrange(desc(number.sightings))

```

#### El número de avistamientos por forma de ovni percibida
```{r}

ufo %>% 
  group_by(shape) %>% 
  summarise(shape.count = n()) %>% 
  arrange(desc(shape.count))

```

